臺灣新竹地方法院刑事判決　　　　　　　 95年度訴字第943號
公　訴　人　臺灣新竹地方法院檢察署檢察官
被　　　告　丙○○
　　　　　　　　　　現於臺灣新竹看守所羈押中
上列被告因搶奪案件，經檢察官提起公訴（95年度偵字第6935
號），本院合議庭裁定改行簡式審判程序，並判決如下：
    主  文
丙○○意圖為自己不法之所有，而搶奪他人之動產，未遂，累犯
，處有期徒刑捌月。
    理  由
一、丙○○前因違反妨害兵役治罪條例案件，經臺灣板橋地方法
    院於民國91年12月24日以91年度重簡字第1021號判決判處有
    期徒刑3月確定，並於92年7月23日執行完畢；再因違反毒品
    危害防制條例案件，經臺灣板橋地方法院於92年11月24日以
    92年度簡字第2529號判決各判處有期徒刑3月（施用第二級
    毒品）、3月（施用第二級毒品）確定，定應執行刑為有期
    徒刑5月，並於93年6月8日縮刑期滿執行完畢；復因違反毒
    品危害防制條例案件，經臺灣板橋地方法院於94年4月7日以
    94年度簡字第331號判決判處有期徒刑4月確定，並於95年3
    月4日執行完畢；詎丙○○仍不知悔改，因缺錢繳交房租，
    於95年12月9日下午2時許，騎乘其姊乙○○所有之車號BXI2
    73重型機車，經過新竹市○○街118號對面之中華郵政股份
    有限公司（下簡稱郵局），見甲○○自郵局之自動櫃員機提
    款且將款項放置於隨身皮夾，並步行至新竹市○○街118號
    某麵包店前，欲搭乘其男友姚逸駿所騎乘之車牌號碼HTN-51
    5號重型機車，為方便戴安全帽，而暫將該只皮夾置放在該
    機車後座墊上，丙○○認有機可乘，竟意圖為自己不法之所
    有，於同日下午2時30分許，騎乘前揭重型機車經過車牌號
    碼HTN-515號重型機車旁，趁甲○○不及防備之際，伸右手
    搶奪其放置在車牌號碼HTN-515號重型機車後座墊上之皮夾1
    只（內有現金新臺幣42000元及甲○○個人身份證件），因
    甲○○及時察覺防護，及其男友姚逸駿、路人協助阻止，以
    致該皮夾1只掉落地面，因而未果並報警到場而查獲上情。
二、案經新竹市警察局第二分局報告台灣新竹地方法院檢察署檢
    察官偵查起訴。
    理  由
一、本件被告所犯刑法第325條第1項之搶奪罪，非死刑、無期徒
    刑、最輕本刑為三年以上有期徒刑之罪，或高等法院管轄第
    一審之案件，被告於本院行準備程序進行中，就被訴事實為
    有罪之陳述，經本院合議庭認合於修正後刑事訴訟法第273
    條之1之規定，裁定進行簡式審判程序，合先敘明。
二、上開事實業據被告於本院審理時供承不諱（參本院96年1月3
    日之簡式審判筆錄），核與被害人甲○○及證人姚逸駿於警
    詢所述、及偵訊中證述情節相符（參95年度偵字第6935號偵
    查卷第7頁至第8頁、第25頁至26頁、第36-38頁）。此外，
    復有贓物認領保管單附卷可稽，被告自白有與之相符之人證
    、書證佐之，其自白真實性堪以認定，是本案事證明確，被
    告前開犯行洵堪認定，自應予依法論科。
三、核被告所為，係犯刑法第325條第3項、第1項之搶奪未遂罪
    。被告丙○○前因違反妨害兵役治罪條例案件，經臺灣板橋
    地方法院於91年12月24日以91年度重簡字第1021號判決判處
    有期徒刑3月確定，並於92年7月23日執行完畢；再因違反毒
    品危害防制條例案件，經臺灣板橋地方法院於92年11月24日
    以92年度簡字第2529號判決各判處有期徒刑3月、3月確定，
    定應執行刑為有期徒刑5月，並於93年6月8日縮刑期滿執行
    完畢；復因違反毒品危害防制條例案件，經臺灣板橋地方法
    院於94年4月7日以94年度簡字第331號判決判處有期徒刑4月
    確定，並於95年3月4日執行完畢等情，有臺灣高等法院被告
    前案紀錄表為證，被告受有期徒刑之執行完畢，5年內再故
    意犯本件有期徒刑以上之罪，為累犯，應依刑法第47條第1
    項之規定，加重其刑。被告雖已著手於搶奪行為之實施，惟
    未生搶得財物之結果，其犯罪尚屬未遂，爰依刑法第25條第
    2 項之規定，按既遂犯之刑度減輕其刑，並依法先加後減之
    。爰審酌被告正值青壯年，卻不思以正途謀取財物、犯罪所
    生之危險及損失、及被告於本院審理時供承犯行之態度等一
    切情狀，量處如主文所示之刑，以資懲儆。至本件公訴人起
    訴雖請求判處有期徒刑1年，然本件被告乃因欠缺房租臨時
    起意、其乃日間趁被害人不及防備之際伸手拿取被害人置於
    機車座墊上之錢包，其行為實屬不當並對於社會治安有嚴重
    危害，然其與一般飛車搶奪皮包乃直接接觸並拉扯被害人皮
    包易導致被害人身體上重大傷害之搶奪手段有所不同，且其
    犯後坦承犯行態度尚屬良好等一切情形，認以有期徒刑8月
    已能達懲戒之目的，公訴人求處有期徒刑1年猶屬過重，附
    此敘明。
四、據上論斷，應依刑事訴訟法第273條之1第1項、第299條第1
    項前段，刑法第325條第3項、第1項、第25條第2項、第47條
    第1項，判決如主文。
本案經檢察官陳榮林到庭執行職務。
中　　華　　民　　國　　96　　年　　1 　　月　　17　　日
                  刑事第一庭   法　官　李毓華
以上正本證明與原本無異。
如不服本判決應於收受本判決後十日內向本院提出上訴書狀，其
未敘述上訴理由者，並得於提起上訴後十日內向本院補提理由書
狀( 均須按他造當事人之人數附繕本 )「切勿逕送上級法院」。
中　　華　　民　　國　　96　　年　　1 　　月　　17　　日
                                書記官  李佩真
附錄本案論罪科刑法條：
中華民國刑法第325條
意圖為自己或第三人不法之所有，而搶奪他人之動產者，處 6 月
以上 5 年以下有期徒刑。
因而致人於死者，處無期徒刑或 7 年以上有期徒刑，致重傷者，
處 3 年以上 10 年以下有期徒刑。
第 1 項之未遂犯罰之。
